【裁判字號】    91,訴,5580
【裁判日期】    920110
【裁判案由】    損害賠償
【裁判全文】
臺灣臺北地方法院民事判決  九十一年度訴字第五五八○號
    原      告  丙○○
    被      告  甲○○
    訴訟代理人  丁○○
右當事人間請求損害賠償事件，本院判決如左：
    主    文
原告之訴及假執行之聲請均駁回。
訴訟費用由原告負擔。
    事    實
甲、原告方面：
一、聲明：
    被告應給付原告新台幣（下同）二百萬元；及以供擔保為條件之假執行宣告。
二、陳述：
    原告於民國八十一年間任職於被告負責之宏廣公司擔任電腦著色員，公司內流言
    指稱原告係花蝴蝶，為危險人物，而傳播流言者之一即訴外人乙○○，係被告之
    親弟弟，被告身為公司之負責人，不可能不知情，惟其竟未出面加以制止，致使
    原告因此居家生活受到侵擾，家庭失和，且精神上受到極度之刺激，住院療養，
    收養小孩亦因此失敗；而被告復又疑似教唆他人調查原告個人隱私並至原告任職
    之公司，散佈流言，不法侵害原告之人格權，爰依侵權行為之法律關係，請求被
    告賠償非財產上之損害二百萬元。
三、證據：
    提出診斷摘要、職能治療綜合評量表、護理紀錄、入院護理評估、病歷。
乙、被告方面：
一、聲明：
    駁回原告之訴。
二、陳述：
    原告所陳事實，概與被告無關。
    理    由
一、兩造爭執之要旨：
    原告起訴主張：其於八十一年間任職於被告負責之宏廣公司擔任電腦著色員，公
    司內流言指稱其係花蝴蝶，為危險人物，而傳播流言者之一乙○○，係被告之親
    弟弟，被告身為公司之負責人，竟未出面加以制止，致使其因此家庭失和，且精
    神上受到極度之刺激，住院療養，收養小孩亦因此失敗；而被告復又疑似教唆他
    人調查其個人隱私並至其新任職之公司，散佈流言，不法侵害其之人格權，爰依
    侵權行為之法律關係，求為判決被告賠償非財產上之損害二百萬元等語。被告則
    以：原告指摘之事實，概與被告無關等語，資為抗辯。
二、得心證之理由：
    按因侵權行為所發生之損害賠償請求權，以行為人有故意或過失不法侵害他人之
    權利為其成立要件，此為民法第一百八十四條第一項前段所明定。又當事人主張
    有利於己之事實者，就其事實有舉證之責任，民事訴訟法第二百七十七條前段定
    有明文。本件原告主張被告散佈或教唆他人散佈流言，惡意中傷原告，並調查其
    個人隱私之事實，既為被告所否認，則原告對於被告前開行為即應負舉證責任。
    原告以被告為宏廣公司之負責人，且為實際散播流言者即乙○○之胞兄，不可能
    不知情云云，均係其個人推測之詞，不能證明被告確有前開侵害其人格權之行為
    ；而原告聲請傳喚之證人，其待證事實或為證明原告並非危險人物，或為證明原
    告工作上之態度、或為證明曾聽聞原告係危險人物之流言或家庭失和等情，為原
    告所自陳，要均與被告是否為本件行為者無關，故均無傳喚之必要。原告既不能
    證明其主張之事實為真，則依侵權行為之法律關係，請求被告賠償非財產上之損
    害，為無理由，應予駁回；原告之訴既經駁回，其假執行之聲請，失所附麗，應
    併予駁回。
三、結論：
    原告之訴為無理由，依民事訴訟法第七十八條，判決如主文。
中      華      民      國    九十二    年      一      月      十      日
                                            民事第五庭法      官  吳素勤
右為正本係照原本作成
如對本判決上訴，須於判決送達後廿日內向本院提出上訴狀
中      華      民      國    九十二    年      一      月      九      日
~B法院書記官  曾寶生


司法院資訊處製作；財團法人民間司法改革基金會備份。
